【裁判字號】    94,交聲,235
【裁判日期】    950127
【裁判案由】    聲明異議
【裁判全文】
臺灣嘉義地方法院交通事件裁定         94年度交聲字第235號
原處分機關  交通部公路總局嘉義區監理所嘉義市監理站
受處分人即
異  議  人  甲○○
上列異議人因違反道路交通管理處罰條例案件，對於交通部公路
總局嘉義區監理所於94年11月22日所為之處分（嘉監義裁字第裁
76─ＬＡＡ007676號），聲明異議，本院裁定如下：
    主  文
異議駁回。
    理  由
一、按汽車駕駛人，駕駛汽車不遵守道路交通標誌、標線、號
    誌之指示者，處新臺幣900元以上1800元以下罰鍰，並記違
    規點數1點；汽車駕駛人，駕駛汽車違反道路交通安全規則
    ，因而肇事致人受傷者，記違規點數3點，道路交通管理處
    罰條例第60條第2項第3款、第63條第1項第1款、第61條第3
    項前段定有明文。又按駕駛人駕駛汽車，應遵守道路交通標
    誌、標線、號誌之指示；汽車行駛至交岔路口，其行進、轉
    彎，應遵守燈光號誌之指示；設於交岔路口單一鏡面之特種
    閃光號誌，係警告接近之車輛注意前方路況，應先暫停或減
    速慢行，再視路況以定行止；閃光黃燈表示『警告』，車輛
    應減速接近，注意安全，小心通過，道路交通安全規則第90
    條、第102條第1項第1款道路交通標誌標線號誌設置規則第
    194條第3款第4目、第211條第1項第1款分別定有明文，可知
    道路交通安全法規課予汽車駕駛人行經設有閃光黃燈號誌交
    岔路口時，應減速慢行，視路況以定行止，注意安全，小心
    通過之注意義務，且不得違反。
二、本件異議人即受處分人甲○○於民國94年7月29日12時43分
    許，駕駛車牌號碼2U-9521號自小客車，行駛至嘉義市○區
    ○○街與芳興街口，因不遵守道路交通號誌之指示（行經閃
    黃燈號誌路口未依規定減速慢行）、肇事致人受傷，經警製
    單舉發，認其違反道路交通管理處罰條例第60條第2項第3款
    、第61條第3項前段，並經原處分機關即交通部公路總局嘉
    義區監理所依上開規定及違反道路交通管理事件統一裁罰標
    準及處理細則等規定，裁處受處分人罰鍰新台幣（下同）
    900元，並依道路交通管理處罰條例第63條第1項第1款及第
    61條第3項前段之規定分別記違規點數1點及3點。
三、聲明異議意旨則以：異議人當時時速極慢，對方乙○○在異
    議人已過中線位置向其衝撞，異議人即時煞住，車子停下位
    置幾乎在原地，地上一點煞車痕都沒有，車子也無損傷，有
    異議人自攝照片5張為證，而乙○○無照駕駛，因速度快緊
    急煞車，車子在異議人之車頭前倒下，因而遭摩托車壓傷受
    皮肉擦傷，乙○○未依閃紅燈號誌指示讓幹線道先行，為主
    要事故原因等語。
四、經查：
（一）異議人所駕駛上開自小客車，與乙○○所駕駛車牌號碼
      UGO-918號輕機車發生擦撞之地點，係屬有設置號誌燈之
      交岔路口，有道路交通事故現場圖在卷可稽，且為異議人
      所不爭執，堪認屬實。
（二）又異議人當時駕車行駛幹線道，固有優先權，惟閃光黃燈
      表示「警告」，車輛行經閃光黃燈號誌交岔路口應減速接
      近，注意安全，小心通過，以及駕駛人應注意車前狀況，
      並隨時採取必要之安全措施，而依乙○○於警詢中陳稱異
      議人車速很快，參之異議人於員警訊問時亦稱當時時速為
      45公里/小時，有嘉義市警察局函附之嘉義市警察局交通
      隊交通事故談話紀錄表影本在卷可按，揆諸前揭規定，足
      認當時異議人行經該路段時並未減速通過，其此部分違規
      行為足堪認定，又縱係因乙○○為支線道車未讓幹線道車
      先行而肇事，乙○○亦有違規行為，仍無解於異議人之違
      規責任。
（三）又本件車禍，乙○○確受有左肘擦傷、左踝鈍擦傷，業據
      乙○○證述明確，且有其提出之診斷證明書在卷可按（原
      本已發還，影本附卷），參之異議人於陳情書中亦稱對方
      有擦破皮、小淤青之傷（見交通部公路總局嘉義區監理所
      嘉義市監理站卷），足見異議人此次肇事致人受傷甚明，
      其違規行為亦堪認定。
五、綜上所述，異議人駕駛前開自小客車，既因未依號誌指示且
    因本件肇事致乙○○因而受傷，原處分機關經轉送原舉發單
    位調查及綜合有關資料審查結果，認異議人違反道路交通管
    理處罰條例第60條第2項第3款、第61條第3項前段（原處分
    誤為第61條第3項第1款），依上開規定及違反道路交通管理
    事件統一裁罰標準及處理細則等規定，裁處受處分人罰鍰90
    0元，並依道路交通管理處罰條例第63條第1項第1款及第61
    條第3項前段（原處分誤為第61條第3項第1款）之規定分別
    記違規點數1點及3點（合計記違規點數4點）之處分，並無
    違誤，異議人否認有違規行為聲明異議，核無理由，應予駁
    回。
六、據上論斷，應依道路交通管理處罰條例第87條第2項，道路
    交通案件處理辦法第19條裁定如主文。
中    華    民    國    95    年    1     月    27    日
                  交通法庭法  官  沈福財
上列正本證明與原本無異。
如不服本裁定，應於送達後5日內，向本院提出抗告狀。
中    華    民    國    95    年    1     月    27    日
                          書記官  賴琪玲


司法院資訊處製作；財團法人民間司法改革基金會備份。
